---
title: "PSM : cas pratique"
author: "stephaneesquerre"
date: "`r Sys.Date()`"
output: html_document
---

```{r setup, include=FALSE}
knitr::opts_chunk$set(echo = TRUE)
library(devtools)
library(haven)
library(tidyverse)
library(dplyr)
library(here)
library(gtsummary)
theme_gtsummary_language("fr", decimal.mark = ",", big.mark = " ")
library(car)
library(MatchIt)
library(lmtest)
library(sandwich)
library(marginaleffects)

```

```{r import}
sway <- read_dta(paste0(here(),"/data/PSM.dta"))

#gestion des dummies revenus des parents + geo et année de naissance
sway <- sway %>% 
  mutate(w25=if_else(w10==1,0,w25),
         w75=if_else(w90==1,0,w75),
         birthyear=as.factor(as.character(2005-age)),
         location=as.factor(as.character(1* C_ach+2* C_akw+3* C_ata+4* C_kma+5* C_oro+6* C_pad+7* C_paj+8* C_pal))
         )  
  
```

```{r}
pourcentage <- function(decimal_value, decimal_places = 1) {
  percentage <- format(decimal_value * 100, nsmall = decimal_places, digits = decimal_places + 2, trim = TRUE, justify = "right", decimal.mark = ",", big.mark = " ")
  paste0(percentage, "%")
}
```

## Contexte

-   Les données utilisées proviennent d'une enquête du projet SWAY (Survey of War Affected Youth) collectées dans 2 districts d'Ouganda, soumis à des enlèvements pour participation à rébellion armée
-   Objectif : impact de ces enlèvements (*abd*) sur le KH (*illiterate* et *educ*) et la participation au marché du travail (*emp_mo*)

## Stats desc

```{r summary}
summary(sway)

```

```{r compar}
tab_compar <-
  sway %>% 
  # mutate(educ2004=as.factor(educ2004)) %>% 
  gtsummary::tbl_summary(
    include = c(emp_mo,land_access,educ, illiterate, 
                age,
                fthr_ed,mthr_ed,orphan96,
                w10,w25,w75,w90,
                birthyear,
                location),
    by = abd, # split table by group
    missing = "no" # don't list missing data separately
  ) %>%
  add_overall(last = TRUE) %>%  
  add_n() %>% 
  add_p( # perform t-test for all variables test = everything() ~ "t.test"
    ) %>% 
  modify_spanning_header(
    update = all_stat_cols() ~ "**Victime d'un enlèvement ?**"
  )

# sway_mean_group <- sway %>%
#   group_by(abd) %>% 
#   summarise_all(mean, na.rm = T)

tab_compar

```

-   `r pourcentage(mean(sway$abd))` des personnes enquêtées ont été victimes d'un enlèvement
-   Les populations enlevées et les autres se différencient sur plusieurs variables (test de Wilcoxon)
    -   Leur âge, qui peut avoir une incidence sur les deux outcomes
    -   L'éducation de leur mère (mais pas de leur père), possible proxy du capital humain initial
    -   Une information de capital éco (*w75*) parmi les 4 dispo
    -   Le lieu de naissance, en particulier certains districts

L'exploitation du score de propension à partir de ces variables prend pour hypothèse l'enlèvement comme un phénomène exogène et dont l'effet est uniforme sur les individus, ce qui paraît très exigeant. On peut facilement imaginer que l'âge des personnes lors de l'enlèvement et l'année de leur enlèvement pourraient compléter utilement les données collectées.

A noter :

-   de possibles externalités et effet de pairs (n'avoir pas été enlevé mais connaître des personnes enlevées ou avoir été enlevées avec d'autres)

-   Des variables inobservables sur la motivation des individus, avec des effets peu identifiables de l'enlèvement

## Score de propension

On exploite une partie des éléments du site de Larmarange [(guide-R)](https://larmarange.github.io/guide-R)

```{r ps, echo=FALSE}
psm <- glm(
  abd ~ birthyear + 
    fthr_ed + mthr_ed + orphan96 + 
    w10 + w25 + w75 + w90 +
    C_akw + C_ata + C_kma + C_oro +C_pad + C_paj + C_pal,
  family = binomial,
  data = sway
)

# table avec ecarts type 
psm %>% 
  tbl_regression(
    intercept = TRUE,
    #exponentiate = TRUE, pour OR, rappel : diffèrent la plupart du temps des prevalence ratios, excepté si proba faible - <quelques % - où similaires
    #add_pairwise_contrasts = TRUE pour avoir la comparaison des OR par paires de toutes les combinaisons des modalités de la variable
    ) %>% 
  add_significance_stars() %>% 
  bold_labels()

# Proba pour la situation de référence
#logit_inverse <- binomial("logit") |> purrr::pluck("linkinv")
#logit_inverse(-0.80)

# représentation graphique et coeff
psm %>% 
  ggstats::ggcoef_table(exponentiate = TRUE)
## avec modelsummary, on doit rajouter une option pour une échelle logarithmique
# mod |>
#   modelsummary::modelplot(exponentiate = TRUE) +
#   ggplot2::scale_x_log10()

```

### Sélection de modèle

```{r}
# Sélection pas à pas (minimisation de l'AIC)
psm2 <- step(psm
             ,  scope = list(
               lower = ~ w75
               ) #forcer la présence d'une info sur les revenus
             )

# Minimisation du BIC (pénalise plus le nombre de degrés de liberté du modèle par rapport à AIC)
psm3 <- psm %>% 
  step(
    k = psm %>% model.matrix() %>% nrow()  %>%  log()
  )

#Comparaison
performance::compare_performance(psm, psm2, psm3)
```

### Verification

```{r pred_mean}
#Ajout des valeurs prédites
sway_pred <- sway %>% 
  mutate(prob1 = predict(psm, type="response"),
         prob2 = predict(psm2, type="response"))

sway_pred %>% 
  group_by(abd) %>% 
  summarise(prob1_mean = mean(prob1),
            prob1_min = min(prob1),
            prob1_max = max(prob1))
```

```{r predplot}
sway_pred %>% 
  ggplot() +
    aes(x = prob1, fill = as.factor(abd)) +
    geom_density(alpha = 0.7) 

sway_pred %>% 
  ggplot() +
    aes(x = prob2, fill = as.factor(abd)) +
    geom_density(alpha = 0.7) 

```

### `MatchIt` (plus proche voisin, full, exact)

!! pas *matching imputation* : l'implantation du matching diffère des méthodes de Abadie and Imbens ([2006](https://cran.r-project.org/web/packages/MatchIt/vignettes/matching-methods.html#ref-abadie2006), [2016](https://cran.r-project.org/web/packages/MatchIt/vignettes/matching-methods.html#ref-abadie2016)), que l'on retrouve dans `Matching` R package and `teffects` routine in Stata.

-   *matching imputation* :

    -   where the missing potential outcomes for each unit are imputed using the observed outcomes of paired units.

    -   Avantages : propriétés connues ; utile pour estimer ATT et ATE ; des méthodes comme kernel peuvent être utilisées

-   Avantages ici du *nonparametric preprocessing* : plus flexible et généralement plus facile d'accès pour le public.

On analyse l'évolution de la *standardised mean differences* (différence moyenne standardisée/centrée) : supérieure à 0.1 avant l'appariement, elle est inférieure pour toutes les variables a posteriori.

#### 1 paire

```{r}
match_out1 <- matchit(
  abd ~ birthyear + 
    fthr_ed + mthr_ed + orphan96 + 
    w10 + w25 + w75 + w90 +
    location,
  data = sway, 
  method = "nearest", #plus proche voisin
  distance ="glm", # logit
  ratio = 1, #1 voisin
  replace = TRUE #avec remplacement (pas de subclass puisque chaque obs. p-e utilisée plus d'1 fois)
  )

#verif automatisées
summary(match_out)
```

#### Général

```{r}
match_out <- matchit(
  abd ~ birthyear + 
    fthr_ed + mthr_ed + orphan96 + 
    w10 + w25 + w75 + w90 +
    location,
  data = sway, 
  method = "nearest", #plus proche voisin
  distance ="glm", # logit
  replace = TRUE #avec remplacement (pas de subclass puisque chaque obs. p-e utilisée plus d'1 fois)
  )

#verif automatisées
summary(match_out)
```

#### Kernel/Noyau

```{r}
# match_out <- matchit(
#   abd ~ age + I(age^2) + 
#     fthr_ed + mthr_ed + orphan96 + 
#     w10 + w25 + w75 + w90 +
#     C_akw + C_ata + C_kma + C_oro +C_pad + C_paj + C_pal,
#   data = sway, 
#   method = "full", #kernel/
#   distance ="glm", # logit
#   replace = TRUE #avec remplacement (pas de subclass puisque chaque obs. p-e utilisée plus d'1 fois)
#   )
# 
# #verif automatisées
# summary(match_out)
```

#### Analyse graphique :

```{r}
#plotting the balance 
plot(match_out, type = "jitter", interactive = FALSE)
plot(summary(match_out), abs = FALSE)
```

## 3. Régression PSM

```{r psm_data}
#On extrait les données appariées matched_sway
matched_sway <- match.data(match_out) #sans remplacement
#avec remplacement
```

Nécessaire de prendre en compte :

-   Pondération (`weight`)

-   Clustering-robust des standard errors (`subclass`)

!! : Difficulté si l'on décide d'utiliser plusieurs fois les observations pour le clustering (cf [ici](https://cran.r-project.org/web/packages/MatchIt/vignettes/matching-methods.html#matching-with-replacement-replace) et explications [ici](https://cran.r-project.org/web/packages/MatchIt/vignettes/estimating-effects.html#failing-to-use-robust-or-cluster-robust-standard-errors)) :

-   Robust SE : soit on modifie vcov = \~subclass to vcov = "HC3"

-   Alternative en exploitant les paires créées (à voir)

#### Illiterate

```{r illiterate}
#We need to specify the weights - Matched participants have a weight of 1, unmatched participants 
illit_psm <- lm(illiterate ~ abd * (age + I(age^2) + 
    fthr_ed + mthr_ed + orphan96 + 
    w10 + w25 + w75 + w90 +
    C_akw + C_ata + C_kma + C_oro +C_pad + C_paj + C_pal), 
                data = matched_sway, 
                weights = weights
                )

#Calcul de l'ATT avec marginaleffects / attention aux poids et clustering
avg_comparisons(illit_psm,
                variables = "abd",
                vcov = "HC3", #~subclass, si paire unique
                newdata = subset(matched_sway, abd == 1),
                wts = "weights"
                )

```

### 3.2 Régression

```{r reg_synth}
#Comparaison traitement/témoin pour ycohort
diff_ols <- lm(primary ~ ycohortxtreat + ycohort + treat, data=ecole_tanz)
summary(diff_ols)

diff_ols_all <- lm(primary ~ ycohortxtreat + ycohort + treat + sex1994 + age1994 + I(age1994^2) + electric + pipwater + distcapital, data=ecole_tanz)
summary(diff_ols_all)

diff_ols_cluster <- lm(primary ~ ycohortxtreat + ycohort + sex1994 + age1994 + I(age1994^2) + cluster, data=ecole_tanz)
summary(diff_ols_cluster)

diff_ols_cluster_femme <- lm(primary ~ ycohortxtreat + ycohort + age1994 + I(age1994^2) + cluster, data=ecole_tanz %>% filter(sex1994==0))
summary(diff_ols_cluster_femme)

```
