---
title: "RCT_cas_pratique"
author: "stephaneesquerre"
date: "`r Sys.Date()`"
output: html_document
---

```{r setup, include=FALSE}
knitr::opts_chunk$set(echo = TRUE)
library(haven)
library(tidyverse)
library(dplyr)
library(here)
library(gtsummary)
```

```{r import}
hiv <- read_dta(paste0(here(),"/data/RCT.dta"))
```

```{r}
pourcentage <- function(decimal_value, decimal_places = 1) {
  percentage <- format(decimal_value * 100, nsmall = decimal_places, digits = decimal_places + 2, trim = TRUE, justify = "right", decimal.mark = ",", big.mark = " ")
  paste0(percentage, "%")
}
```


## Contexte

-   Les données utilisées proviennent de l'article de Rebecca Thornton "The Demand and Impact of Learning HIV Status" (American Economic Review, 2008)
-   Objectif : baisse du coût résultat test HIV augmente nombre de tests avec 2 interventions : 1. paiement en cash ; 2. variation du montant

## Stats desc

```{r summary}
summary(hiv)
hiv_mean <- hiv %>%
    summarise_all(mean, na.rm = T)

```

```{r compar}
tab_compar_rct <-
  hiv %>% 
  # mutate(educ2004=as.factor(educ2004)) %>% 
  gtsummary::tbl_summary(
    include = c(age,male,educ2004,hadsex12,eversex,tb,land2004,hiv2004, got),
    by = any, # split table by group
    missing = "no" # don't list missing data separately
  ) %>%
  add_n() %>% 
  add_p( # perform t-test for all variables test = everything() ~ "t.test"
    )

tab_compar_rct

hiv_mean_group <- hiv %>%
  group_by(any) %>% 
  summarise_all(mean, na.rm = T)
```
-   `r pourcentage(hiv_mean$any)` de la population s'est vue proposer une incitation financière
- Les populations test et témoin se différencient sur 3 variables (test de Wilcoxon)
  - Niveau d'études
  - Propritaire de terre agricole
  - A déjà récupéré un test, qui paraît être le point le plus critique avec près d'un quart de la population témoin (`r hiv_mean_group %>% filter(any==0) %>% select(tb) %>% pourcentage()`) contre moins d'un cinquième de la population testée (`r hiv_mean_group %>% filter(any==1) %>% select(tb) %>% pourcentage()`)

## Analyse graphique

You can also embed plots, for example:

```{r pressure, echo=FALSE}
#Comparaison traitement/témoin
hiv_mean_group %>% 
  mutate(any=as.factor(any)) %>% 
  ggplot(aes(x = any, y = got)) +
  geom_bar(stat = "identity", fill = "steelblue") +
  labs(x = "Traitement", y = "Proportion de test récupérés", title = "Histogramme de la proportion hiv par traitement") +
  scale_x_discrete(labels = c("témoin", "test"))

#Comparaison selon incitation financière
hiv %>% 
  select(Ti,got) %>% 
  mutate(Ti=as.factor(Ti)) %>% 
    group_by(Ti) %>% 
    summarise(got=mean(got,na.rm=T)) %>% 
      ggplot() + 
      geom_col(aes(y = Ti, x=got)) +
      labs(x = "Proportion de test récupérés", y = "Incitation financière", title = "Impact du montant des incitations sur les tests HIV réalisés")
```

## 3. Régression de l'effet